【裁判字號】    97,抗,1004
【裁判日期】    970930
【裁判案由】    聲請定其應執行刑
【裁判全文】
臺灣高等法院刑事裁定                  97年度抗字第1004號
抗  告  人
即  被  告  甲○○
上列抗告人即被告因聲請定應執行刑案件，不服臺灣板橋地方法
院中華民國九十七年七月三十一日所為裁定（九十七年度聲字第
三０四九號），提起抗告，本院裁定如下：
    主  文
抗告駁回。
    理  由
一、原裁定意旨略謂：受刑人甲○○因犯如附表所示之恐嚇取財
    等四罪，前經臺灣板橋地方法院先後判處如附表所示之刑，
    並分別確定在案。茲檢察官聲請定其應執行之刑，經審核認
    聲請為正當，應定其應執行之刑為有期徒刑十月等語。
二、抗告意旨略以：受刑人所犯如附表所示之竊盜等罪，原得易
    科罰金，且已經易科罰金執行完畢，檢察官復聲請就受刑人
    所犯數罪合併定其應執行之刑，且不得易科罰金，顯有違誤
    云云。
三、按裁判確定前犯數罪者，併合處罰之；數罪併罰，分別宣告
    其罪之刑，宣告多數拘役者，於各刑中之最長期以上，各刑
    合併之刑期以下，定其刑期，但不得逾一百二十日；又數罪
    併罰，有二裁判以上者，依第五十一條之規定，定其應執行
    之刑，刑法第五十條、第五十一條第六款、第五十三條分別
    定有明文。又犯最重本刑為五年以下有期徒刑之罪，而受六
    個月以下有期徒刑或拘役之宣告者，得以新臺幣一千元、二
    千元或三千元折算一日，易科罰金；該項規定於數罪併罰，
    其應執行之刑未逾六月者，雖亦適用之，刑法第四十一條第
    一項前段、第二項亦有明定。是依其反面解釋，該項易科罰
    金規定，於數罪併罰應執行之刑逾六月者，無適用之餘地。
    故如數罪併罰後，定應執行刑逾六月者，縱原各該宣告刑均
    有易科罰金之宣告，所定之應執行刑亦不得再予諭知易科罰
    金，其理至明。
四、經查：本件抗告人因犯如附表所示之恐嚇取財、毀損、竊盜
    、毀損等四罪，前經臺灣板橋地方法院先後判處有期徒刑四
    月、三月、三月、三月確定在案，有臺灣板橋地方法院檢察
    署受刑人甲○○定應執行刑案件一覽表、原判決書及被告前
    案紀錄表各一件在卷可稽。上開四罪均係裁判確定前所犯，
    依首揭說明，原法院審核認聲請為正當，定其應執行之刑為
    有期徒刑十月，且因刑期逾六月以上，故未諭知易科罰金之
    折算標準，認事用法並無違誤或不當之處。而定應執行之刑
    乃係就受刑人所受宣告之各刑期中最長期以上，各刑合併之
    刑期以下，定其應執行之刑期，對抗告人並無不利。至抗告
    人所稱竊盜罪已經易科罰金執行完畢部分，僅係檢察官將來
    執行合併刑期時如何折抵之問題，與本件定執行刑之裁定無
    涉。抗告人所執抗告理由，顯係出於對法律之誤解，其抗告
    並無理由，應駁回之。
據上論斷，依刑事訴訟法第四百十二條裁定如主文。
中    華    民    國    97    年    9     月    30    日
                  刑事第四庭  審判長法  官  陳筱珮
                                    法  官  陳玉雲
                                    法  官  鄭水銓
以上正本證明與原本無異。
本裁定不得再抗告。
                                    書記官  劉貞達
中    華    民    國    97    年    9     月    30     日
┌───────────────────────────────────┐
│附表                                                                  │
├─┬───┬───┬───┬──────────┬──────────┤
│編│罪名  │宣告刑│犯罪日│最後事實審          │確定判決            │
│號│      │      │期    ├─────┬────┼─────┬────┤
│  │      │      │      │法院、案號│判決日期│法院、案號│確定日期│
├─┼───┼───┼───┼─────┼────┼─────┼────┤
│一│恐嚇取│有期徒│96年06│板橋地方法│97年04月│板橋地方法│97年05月│
│  │財未遂│刑四月│月14日│院96年度易│17日    │院96年度易│15日    │
│  │      │      │      │字第3693號│        │字第3693號│        │
├─┼───┼───┼───┼─────┼────┼─────┼────┤
│二│毀損  │有期徒│96年07│同上      │同上    │同上      │同上    │
│  │      │刑三月│月21日│          │        │          │        │
├─┼───┼───┼───┼─────┼────┼─────┼────┤
│三│竊盜  │有期徒│96年12│板橋地方法│97年05月│板橋地方法│97年06月│
│  │      │刑三月│月05日│院97年度簡│13日    │院97年度簡│12日    │
│  │      │      │      │字第3689號│        │字第3689號│        │
├─┼───┼───┼───┼─────┼────┼─────┼────┤
│四│毀損  │有期徒│同上  │同上      │同上    │同上      │同上    │
│  │      │刑三月│      │          │        │          │        │
└─┴───┴───┴───┴─────┴────┴─────┴────┘


司法院資訊處製作；財團法人民間司法改革基金會備份。
